【裁判字號】    98,消債更,37
【裁判日期】    980930
【裁判案由】    更生事件
【裁判全文】
臺灣花蓮地方法院民事裁定            98年度消債更字第37號
聲  請  人  甲○○
代  理  人  陳正忠律師
上列當事人因消費者債務清理事件聲請更生，本院裁定如下：
    主      文
聲請人自中華民國九十八年九月三十日下午四時起開始更生程序
。
命司法事務官進行本件更生程序。
    理      由
一、按法院開始更生程序之裁定，應載明其年、月、日、時，並
    即時發生效力。次按法院裁定開始更生或清算程序後，得命
    司法事務官進行更生或清算程序，必要時得選任律師、會計
    師或其他適當之自然人或法人一人為監督人或管理人。消費
    者債務清理條例第45條第1項、第16條第1項分別定有明文。
二、聲請意旨略以：因積欠銀行債務，於消費者債務清理條例施
    行後，於民國98年1月12日與最大債權銀行即合作金庫商業
    銀行協商成立，並經台灣台北地方法院98年度消債核字第14
    00號裁定認可。惟聲請人協商成立後，即因心肺衰落，無法
    再從事工作，其緣自於92年時農藥中毒，肺纖維化之後遺症
    ，因而無法再負擔協商的金額。本件聲請人之毀諾，實有重
    大不可歸責於己之事由，且其無擔保或無優先權之債務總額
    未逾1200萬元，復未經法院裁定開始清算程序或宣告破產，
    爰向本院聲請更生等語。
三、經查：
(一)聲請人於本件更生聲請前，確與最大債權銀行即合作金庫商
    業銀行協商成立，並約定自98年2月10日起，分108期、利率
    0.00%，每月清償13,700元，惟聲請人一期尚未繳納即毀諾
    等情，有聲請人提出之前置協商機制協議書、無擔保債務還
    款分配表暨表決結果、最大債權銀行陳報狀、前置協商毀諾
    通知函附卷可憑，應堪信為真實。
(二)聲請人上開主張因從事粗重工作而引發心臟病變之事實，業
    據其提出之財團法人佛教慈濟綜合醫院於98年3月24日，開
    立證明聲請人於98年2月5日至該院就醫之診斷證明書、身心
    障礙手冊等為證，應為真實。足認，聲請人於協商成立時，
    並未預見其有不能從事原來工作之情況，且聲請人就醫時點
    發生於聲請人協商成立之後，當屬於協商成立後，發生不可
    歸責於己之事由致履行顯有困難之情事。
四、綜上所述，另參聲請人提出之財產及收入狀況說明書、債權
    人清冊、債務人清冊、協議書、財團法人金融聯合徵信中心
    當事人綜合信用報告、95、96年度綜合所得資料及財產歸屬
    資料清單、戶籍謄本、台北地方法院98年度消債核字第1400
    號民事裁定、郵局暨其他金融機構存摺等件，堪認聲請人之
    主張為真實。此外，本件又查無聲請人有消費者債務清理條
    例第6條第3項、第8條或第46條各款所定駁回更生聲請之事
    由存在，則聲請人聲請更生，應屬有據；並依上開規定命司
    法事務官進行本件更生程序，爰裁定如主文。
五、另「法院裁定開始更生程序後，對於債務人不得開始或繼續
    訴訟及強制執行程序。但有擔保或有優先權之債權，不在此
    限」（同條例第48條第2項）。故本件既經裁定准予更生，
    聲請人所聲請為保全處分，即無必要，附此敘明。
中    華    民    國    98    年    9     月    30    日
                          臺灣花蓮地方法院民事庭
                              法    官    陳鈺林
上正本證明與原本無異。
本件不得抗告。
本裁定已於98年9月30日下午4時公告。
中    華    民    國    98    年    9     月    30    日
                              法院書記官  李惠穎


司法院資訊處製作；財團法人民間司法改革基金會備份。
